臺灣士林地方法院刑事判決
111年度審訴字第613號
公  訴  人  臺灣士林地方檢察署檢察官
被      告  陳彥志



上列被告因違反毒品危害防制條例案件，經檢察官提起公訴（11
1年度毒偵字第917號），因被告於準備程序中就被訴事實為有罪
之陳述，經告知簡式審判程序之旨，並聽取當事人之意見後，本
院合議庭裁定由受命法官獨任進行簡式審判程序，判決如下：
　　主  文
陳彥志施用第一級毒品，處有期徒刑陸月，如易科罰金，以新臺
幣壹仟元折算壹日，扣案之第一級毒品海洛因肆包（驗餘淨重合
計參點零肆公克；含包裝袋肆只）均沒收銷燬，扣案之注射針筒
貳支均沒收；又施用第二級毒品，處有期徒刑參月，如易科罰金
，以新臺幣壹仟元折算壹日，扣案之第二級毒品甲基安非他命參
包（驗餘淨重各為壹點柒壹零貳公克、零點零伍貳肆公克、壹點
肆陸肆伍公克；含包裝袋參只）均沒收銷燬，扣案之吸食器貳組
均沒收。應執行有期徒刑捌月，如易科罰金，以新臺幣壹仟元折
算壹日。
    事實及理由
一、程序部分
　　按除被告所犯為死刑、無期徒刑、最輕本刑為3年以上有期
    徒刑之罪或高等法院管轄第一審案件者外，於第一次審判期
    日前之準備程序進行中，被告先就被訴事實為有罪之陳述時
    ，審判長得告知被告簡式審判程序之旨，並聽取當事人、代
    理人、辯護人及輔佐人之意見後，裁定進行簡式審判程序，
    刑事訴訟法第273條之1第1項定有明文。經核本案被告陳彥
    志所犯係死刑、無期徒刑、最輕本刑為3年以上有期徒刑以
    外之罪，其於準備程序中就被訴事實為有罪之陳述，經告知
    簡式審判程序之旨，並聽取公訴人、被告之意見後，本院合
    議庭爰依首揭規定，裁定由受命法官獨任進行簡式審判程序
    。是本案之證據調查，依同法第273條之2規定，不受同法第
    159條第1項、第161條之2、第161條之3、第163條之1，及第
    164條至170條所規定證據能力認定及調查方式之限制，合先
    敘明。
二、本案犯罪事實及證據，除起訴書犯罪事實欄第11行關於「
    甲基安非他命2包」之記載應更正為「甲基安非他命3包」；
    暨證據部分應補充：「被告陳彥志於本院民國111年8月29日
    準備程序及審理中所為之自白」、「新北市政府警察局汐止
    分局搜索、扣押筆錄、扣押物品目錄表」外，其餘均引用檢
    察官起訴書之記載（如附件）。
三、論罪科刑
　㈠按海洛因、甲基安非他命分屬毒品危害防制條例第2條第2項
    第1款所規定之第一級毒品及同條項第2款所規定之第二級毒
    品。是核被告所為，係犯毒品危害防制條例第10條第1項之
    施用第一級毒品罪、同條第2項之施用第二級毒品罪。被告
    持有第一、二級毒品進而施用，其持有毒品之低度行為，應
    分別為施用第一、二級毒品之高度行為所吸收，均不另論罪
    。
　㈡被告所為上開2犯行，犯意各別，行為互殊，應予分論併罰。
　㈢爰審酌被告曾因施用毒品經戒毒處遇，且於本案前5年內有因
    施用毒品案件經法院論處罪刑並執行完畢之紀錄，又前科累
    累、素行不佳，有臺灣高等法院被告前案紀錄表附卷可稽（
    檢察官並未就被告構成累犯之事實及應加重其刑事項提出主
    張並具體指出證明之方法，本院參酌最高法院刑事大法庭11
    0年度台上大字第5660號裁定意旨，僅將被告之前科紀錄列
    入刑法第57條第5款「犯罪行為人之品行」之量刑審酌事由
    ），詎仍未能深切體認毒品危害己身之鉅，及早謀求脫離毒
    害之道，再犯本件施用第一、二級毒品犯行，堪認其戒除毒
    癮之意志力非堅，又其所為足以戕害其身心，滋生其他犯罪
    ，殊屬不該，惟念其犯後始終坦承犯行，非無悔意，且施用
    毒品所生危害以自戕身心健康為主，對於他人生命、身體、
    財產等法益，尚無明顯而重大之實害，暨考量其犯罪之動機
    、手段、情節，及其自陳國中畢業之教育智識程度、目前打
    零工及從事送貨工作、月收入不到新臺幣3萬元、已婚、需
    扶養母親之家庭生活經濟狀況（見本院111年度審訴字第613
    號卷【下稱本院卷】本院111年8月29日審判筆錄第5頁）等
    一切情狀，分別量處如主文所示之刑，並均諭知易科罰金之
    折算標準，且定應執行刑及諭知易科罰金之折算標準。
三、沒收部分　
　㈠按查獲之第一級、第二級毒品，不問屬於犯罪行為人與否，
    均沒收銷燬之，毒品危害防制條例第18條第1項前段定有明
    文。經查：
　⒈扣案之白色粉末1包、米白色粉末2包、碎塊狀1包（驗前淨重
    合計3.07公克、驗餘淨重合計3.04公克），經送請法務部調
    查局濫用藥物實驗室以化學呈色法、氣相層析質譜法鑑定結
    果，均檢出第一級毒品海洛因成分，此有該局111年6月9日
    調科壹字第11123012600號鑑定書在卷可稽，均屬查獲之第
    一級毒品，而盛裝上開毒品之包裝袋4只，因其內均殘留有
    毒品成分而無法完全析離，亦均應整體視為查獲之毒品，而
    俱依毒品危害防制條例第18條第1項前段之規定，於被告所
    犯施用第一級毒品罪刑項下宣告沒收銷燬之；至送鑑耗損部
    分，既已滅失，自無庸再予宣告沒收銷燬。
　⒉又扣案之白色或透明晶體2包、淡褐色晶體1包（驗前淨重各
    為1.7124公克、0.0548公克、1.4665公克；驗餘淨重各為1.
    7102公克、0.0524公克、1.4645公克），經送請臺北榮民總
    醫院以氣相層析質譜儀（GC/MS）檢驗結果，均檢出第二級
    毒品甲基安非他命成分，此有該醫院111年6月20日毒品成分
    鑑定書2份在卷可稽，均屬查獲之第二級毒品，而盛裝上開
    毒品之包裝袋3只，因其內皆殘留有毒品成分而無法完全析
    離，亦均應整體視為查獲之毒品，而俱依毒品危害防制條例
    第18條第1項前段之規定，於被告所犯施用第二級毒品罪刑
    項下宣告沒收銷燬之；至送鑑耗損部分，既已滅失，自無庸
    再予宣告沒收銷燬。
　㈡再者，扣案之注射針筒2支、吸食器2組，均係被告所有，分
    別供本案施用第一級毒品、第二級毒品使用乙情，業據其供
    承在卷（見本院卷本院111年8月29日準備程序筆錄第2頁、
    臺灣士林地方檢察署111年毒偵字第917號卷第111頁），爰
    均依刑法第38條第2項前段之規定，分別於其所犯施用第一
    級毒品、施用第二級毒品之罪刑項下宣告沒收之。
　㈢至扣案之行動電話1支，並無證據足認與被告本案施用毒品犯
    行具直接關連性，自無從於本案宣告沒收，併此敘明。
據上論斷，應依刑事訴訟法第273條之1第1項、第299條第1項前
段、第310條之2、第454條第2項（依刑事判決精簡原則，僅記載
程序法條文），判決如主文。
本案經檢察官陳家美提起公訴，由檢察官江玟萱到庭執行職務。
中　　華　　民　　國　　111 　年　　9 　　月　　28　　日
                  刑事第十庭法  官  陳秀慧
以上正本證明與原本無異。
如不服本判決應於收受送達後20日內，向本院提出上訴書狀，並
應敘述具體理由。其未敘述上訴理由者，應於上訴期間屆滿後20
日內向本院補提理由書（均須按他造當事人之人數附繕本）「切
勿逕送上級法院」。若因疫情而遲誤不變期間，得向法院聲請回
復原狀。
                            書記官  陳建宏
中　　華　　民　　國　　111 　年　　9 　　月　　28　　日
附錄本案論罪科刑法條全文：
毒品危害防制條例第10條
施用第一級毒品者，處6月以上5年以下有期徒刑。
施用第二級毒品者，處3年以下有期徒刑。

【附件】
臺灣士林地方檢察署檢察官起訴書
                                    111年度毒偵字第917號
　　被　　　告　陳彥志　男　40歲（民國00年00月0日生）
　　　　　　　　　　　　住○○市○○區○○街00號5樓
　　　　　　　　　　　　居臺北市○○區○○街00號6樓之頂
　　　　　　　　　　　　樓加蓋
　　　　　　　　　　　　國民身分證統一編號：Z000000000號
上列被告因違反毒品危害防制條例案件，已經偵查終結，認應該
提起公訴，茲將犯罪事實及證據並所犯法條分敘如下：
　　　　犯罪事實
一、陳彥志前因施用毒品案件，於民國110年11月18日送觀察、
    勒戒後，認無繼續施用毒品之傾向，於110年12月20日釋放
    出所，經本署於110年12月21日以110年度毒偵字第40號不起
    訴處分確定，詎仍不知悛悔，於前案觀察、勒戒執行完畢釋
    放後3年內，基於施用第一級毒品海洛因及第二級毒品甲基
    安非他命之犯意，於111年4月26日早上，在臺北市○○區○○街
    00號6樓頂樓加蓋房間內，以針筒注射方式，施用第一級毒
    品海洛因1次，另以玻璃球燒烤再吸食其煙霧之方式，施用
    第二級毒品甲基安非他命1次。嗣於111年4月26日15時30分
    許，在前址住處，經警持搜索票扣得第一級毒品海洛因4包
    、第二級毒品甲基安非他命2包、注射針筒2支、吸食器2組
    ，始查悉上情。
二、案經新北市政府警察局汐止分局報告偵辦。
　　　　證據並所犯法條
一、證據清單及待證事實：
編號 證據名稱　　　 待證事實　　　　　 1 被告陳彥志於警詢及偵查中之供述。 被告坦承施用第一級毒品海洛因及第二級毒品甲基安非他命之事實。 2 台灣檢驗科技股份有限公司濫用藥物實驗室-臺北所出具之濫用藥物檢驗報告、新北市政府警察局受採集尿液檢體人姓名及檢體編號對照表、現場勘察採證同意書 被告經警採集尿液送請鑑驗，結果呈嗎啡、可待因、甲基安非他命、安非他命陽性反應之 事實。    3 法務部調查局濫用藥物實驗室鑑定書1紙 被告持有第1級毒品海洛因4包之事實。   4 臺北榮民總醫院毒品成分鑑定書（一）（二） 被告持有第二級毒品甲基安非他命3包之事實。 5 被告之全國刑案資料查註紀錄表、全國施用毒品案件紀錄表、矯正簡表各1份。 證明被告於觀察、勒戒執行完畢釋放後3年內，再犯施用毒品罪之事實。 
二、核被告陳彥志所為，係違反毒品危害防制條例第10條第1項
    施用第一級毒品罪嫌及同法第10條第2項施用第二級毒品罪
    嫌。被告施用前持有毒品之行為，為施用之行為所吸收，不
    另論罪。又被告所犯2罪，犯意各別，行為互殊，請予分論
    併罰。至扣案之毒品，請依毒品危害防制條例第18條第1項
    前段之規定宣告沒收銷燬；扣案針筒及吸食器，係被告所有
    供犯罪所用之物，請依刑法第38條第2項前段規定宣告沒收
    。
三、依毒品危害防制條例第23條第2項、刑事訴訟法第251條第1
    項提起公訴。
　　此　致
臺灣士林地方法院
中　　華　　民　　國　 111　　年　　7 　　月　　4 　　日
                              檢  察  官  陳家美
本件正本證明與原本無異
中　　華　　民　　國　 111　　年　　7 　　月　　18　　日
                              書  記  官  陳雅琳
所犯法條：毒品危害防制條例第10條第1項、第2項
毒品危害防制條例第10條
施用第一級毒品者，處 6 月以上 5 年以下有期徒刑。
施用第二級毒品者，處 3 年以下有期徒刑。